【裁判字號】    97,上訴,5024
【裁判日期】    971117
【裁判案由】    偽造文書等
【裁判全文】
臺灣高等法院刑事判決                97年度上訴字第5024號
上  訴  人
即  被  告  己○○
上列上訴人因詐欺等案件，不服臺灣桃園地方法院97年度訴字第
353號、97年度易字第520號，中華民國97年8 月19日第一審判決
（起訴案號：臺灣桃園地方法院檢察署95年度偵字第25953 號、
第26447 號、96年度偵字第8595號；追加起訴案號：97年度蒞追
字第1號；併案審理案號：97年度偵字第11152號），提起上訴，
本院判決如下：
    主  文
上訴駁回。
    理  由
一、按刑事訴訟法第350條、第361條、第362條、第367條規定，
    不服地方法院之第一審判決而上訴者，須提出上訴書狀，並
    應敘述具體理由，為上訴必備之程式；其所提出之書狀未敘
    述上訴理由，或僅曾以言詞陳述上訴理由者，均應於上訴期
    間屆滿後20日內補提理由書於第一審法院。惟原審法院對上
    訴書狀有無記載理由，僅應為形式上之審查，認有欠缺，且
    未據上訴人自行補正者，始應定期間先命補正，至於上訴理
    由是否具體，係屬第二審法院審查範圍，不在命補正之列（
    參照刑事訴訟法第361 條之立法意旨）。倘上訴人已提出上
    訴理由，但所提非屬具體理由者，應由第二審法院以上訴不
    合法律上之程式，判決駁回之。而所謂具體理由，必係依據
    卷內既有訴訟資料或提出新事證，指摘或表明第一審判決有
    何採證認事、用法或量刑等足以影響判決本旨之不當或違法
    ，而構成應予撤銷之具體事由，始克當之；倘僅泛言原判決
    認定事實錯誤、違背法令、量刑失之過重或輕縱，而未依上
    揭意旨指出具體事由，或形式上雖已指出具體事由，然該事
    由縱使屬實，亦不足以認為原判決有何不當或違法者，皆難
    謂係具體理由，俾與第二審上訴制度旨在請求第二審法院撤
    銷、變更第一審不當或違法之判決，以實現個案救濟之立法
    目的相契合，並節制濫行上訴（最高法院97年度台上字第89
    2 號裁判意旨參照）。又刑罰之量定，本為法院得依職權自
    由裁量之事項，苟於法定刑度之內，予以量定，且客觀上並
    無明顯濫權之情形者，自不容當事人任憑主觀意見，指摘其
    違法、失當。是原判決倘就如何量定其宣告刑之理由，已敘
    明審酌之因素，被告仍泛詞指摘量刑過重，而未提出證據資
    料，以供審查，自難認為其理由已經明確、具體，足以影響
    判決本旨之不當或違法，而構成應予撤銷或變更之具體事由
    ，則所提上訴，即非適法。
二、經查：本件原判決依上訴人即被告己○○之供述、被害人即
    證人丁○○、乙○○、戊○○、丙○○、甲○○之證詞，偽
    造之台北地院管收執行命令、臺灣臺北地方法院檢察署監管
    科收據、存摺交易明細影本及戊○○、丙○○、甲○○指認
    照片為據，認定被告確有詐欺取財、行使偽造公文書、恐嚇
    取財等犯行，並審酌被告坦承犯行並已與被害人和解，犯後
    態度尚佳，另參以被告參與犯罪之程度、犯罪手段、動機、
    目的及對於被害人及各公務機關執行公務之正確性所生損害
    之程度等一切情狀，就被告所犯行使偽造公文書兩罪及恐嚇
    取財兩罪，分別量處有期徒刑1年2月、1年2月、8月、8月，
    並依中華民國九十六年罪犯減刑條例分別減為有期徒刑7 月
    、7 月、4月、4月，並定其執行刑，復為沒收之諭知，均已
    詳敘其所憑證據、認定理由及量刑依據。從形式上觀察，原
    判決已敘明審酌刑法第57條所列事項之理由，並無認定事實
    錯誤、量刑瑕疵或違背法令之情形。
三、被告上訴雖稱：其已坦承犯行，並與被害人達成和解，且其
    並非主謀，犯罪動機、程度及手段仍屬輕微而非重大，原審
    量刑過重，況相較於同案被告陳嘉淵僅承認部分犯行，被告
    坦承全部犯行並與被害人和解，然被告之刑度僅較陳嘉淵少
    8 月，輕重顯有失衡云云。惟按量刑輕重，係屬事實審法院
    得依職權自由裁量之事項，苟已斟酌刑法第57條各款所列情
    狀而未逾越法定刑度，不得遽指為違法（最高法院72年台上
    字第6696號判例意旨可參）。原判決敘明審酌被告坦承犯行
    並已與被害人和解之犯後態度等刑法第57條所定科刑輕重應
    審酌事項而為量刑之理由，已如前述，又同案被告陳嘉淵所
    犯，與被告所犯情節相異，量刑基礎即有不同，被告上訴所
    指內容均經原審審酌，被告並未指出原審量刑之裁量違反何
    種法則等具體理由，是被告徒以量刑過重，輕重失衡，指摘
    原審量刑不當云云，揆諸上揭判例意旨，顯有違誤，自非適
    法之上訴具體事由。被告既未指摘原判決關於認定事實、適
    用法律及量刑等項，有何具體違法或不當之情狀。揆諸上開
    說明，自非屬得上訴第二審之具體事由，因認本件上訴不合
    上訴之法定要件，應予駁回，並不經言詞辯論為之。
據上論斷，應依刑事訴訟法第367條前段、第372條判決如主文。
中    華    民    國    97    年    11    月    17    日
                  刑事第二十庭審判長法  官  楊貴雄
                                    法  官  鄧振球
                                    法  官  高愈杰
以上正本證明與原本無異。
行使偽造公文書部分，如不服本判決，應於收受送達後10日內向
本院提出上訴書狀，其未敘述上訴之理由者並得於提起上訴後10
日內向本院補提理由書（均須按他造當事人之人數附繕本）「切
勿逕送上級法院」。
恐嚇取財部分，不得上訴。
                                    書記官  廖月女
中    華    民    國    97    年    11    月    17    日
附錄：本案論罪科刑法條全文
刑法第216條
行使第210條至第215條之文書者，依偽造、變造文書或登載不實
事項或使登載不實事項之規定處斷。
刑法第211條
偽造、變造公文書，足以生損害於公眾或他人者，處1年以上7年
以下有期徒刑。
刑法第346條
意圖為自己或第三人不法之所有，以恐嚇使人將本人或第三人之
物交付者，處6月以上5年以下有期徒刑，得併科1千元以下罰金
。
以前項方法得財產上不法之利益，或使第三人得之者，亦同。
前二項之未遂犯罰之。


司法院資訊處製作；財團法人民間司法改革基金會備份。
